臺灣高等法院臺中分院刑事判決　　　 100年度上易字第1011號
上　訴　人　臺灣苗栗地方法院檢察署檢察官
被　　　告　陳錦福
選任辯護人　李建德　律師（法律扶助）
上列上訴人因被告詐欺案件，不服臺灣苗栗地方法院100年度易
字第128號，中華民國100年6月29日第一審判決（起訴案號：臺
灣苗栗地方法院檢察署100年度偵字第191號），提起上訴，本院
判決如下：
    主  文
上訴駁回。
    理  由
一、公訴意旨略以：被告陳錦福（下僅稱被告）明知「展昱光電
    科技有限公司」（下稱展昱公司）並未經中央主管機關經濟
    部之認許，亦未辦理有關之公司設立登記，竟意圖為自己不
    法之所有，先以報紙刊登徵才廣告，待告訴人陳叔暉（下僅
    稱姓名）向其應徵後，於民國97年12月中旬某日至98年5 月
    間，在臺中市○○路某麥當勞等地點接續向陳叔暉佯稱係展
    昱公司之北區負責人「陳元鴻」，並在其所販售之貴燭汽車
    機車燈泡型錄宣傳單上印製為展昱公司販售之產品，且以電
    腦合成之方式，印製AV女星小澤圓代言之圖片於型錄宣傳單
    及包裝盒上，而以展昱公司名義經營貴燭汽車機車燈泡之買
    賣業務，並交付展昱公司名片、型錄宣傳單及貴燭機車專用
    燈泡奈米氪氣大燈樣品（包裝盒上印有「榮獲國際ISO 9001
    品質認證」、「奈米氪氣大燈」等字樣及AV女星小澤圓代言
    圖片），向陳叔暉詐稱：展昱公司產品貴燭機車專用燈泡奈
    米氪氣大燈榮獲國際ISO9001品保認證，係採奈米氪氣技術
    製作，且有AV女星小澤圓代言等語，致使陳叔暉誤認貴燭機
    車專用燈泡奈米氪氣大燈係展昱公司之產品，且展昱公司既
    有能力請AV女星小澤圓代言，應係有相當資產之大公司，貴
    燭機車專用燈泡奈米氪氣大燈又榮獲國際ISO 9001品保認證
    ，採奈米氪氣技術製作，應具有高技術及相當之品質保證，
    而陷於錯誤以高於一般市價3、4倍之價格，分別向陳錦福購
    買各種規格之貴燭機車專用燈泡奈米氪氣大燈合計新臺幣20
    萬元，因認被告涉有詐欺罪嫌等語（被告涉犯違反公司法第
    19條第2項之非法以公司名義營業罪部分，業經臺灣苗栗地
    方法院以98年度易字第1021號判處罪刑確定，本案未據檢察
    官提起公訴）。
二、按犯罪事實應依證據認定之，無證據不得認定犯罪事實；又
    不能證明被告犯罪者，應諭知無罪之判決，刑事訴訟法第15
    4條第2項、第301條第1項分別定有明文。次按認定不利於被
    告之事實，須依積極證據，苟積極證據不足為不利於被告事
    實之認定時，即應為有利於被告事實之認定，更不必有何有
    利之證據；認定犯罪事實所憑之證據，雖不以直接證據為限
    ，間接證據亦包括在內，然而無論直接或間接證據，其為訴
    訟上之證明，須於通常一般之人均不致有所懷疑，而得確信
    其為真實之程度者，始得據為有罪之認定，倘其證明尚未達
    到此一程度，而有合理性之懷疑存在時，即無從遽為有罪之
    確信；另告訴人就被害經過所為之陳述，其目的在於使被告
    受刑事訴追處罰，與被告處於絕對相反之立場，是告訴人縱
    立於證人地位具結而為陳述，其供述證據之證明力仍較與被
    告無利害關係之一般證人之陳述為薄弱。從而，告訴人就被
    害經過之陳述，除須無瑕疵可指，且須就其他方面調查又與
    事實相符，亦即仍應調查其他補強證據以擔保其陳述確有相
    當之真實性，始得採為論罪科刑之依據（最高法院30年上字
    第816號、76年台上字第4986號判例及98年度台上字第7056
    號判決要旨參照）。再按刑事訴訟法第161條第1項規定：檢
    察官就被告犯罪事實，應負舉證責任，並指出證明之方法。
    因此，檢察官對於起訴之犯罪事實，應負提出證據及說服之
    實質舉證責任。倘其所提出之證據，不足為被告有罪之積極
    證明，或其指出證明之方法，無從說服法院以形成被告有罪
    之心證，基於無罪推定之原則，自應為被告無罪判決之諭知
    （最高法院92年度台上字第128號判例意旨參照）。末按刑
    法第339條之詐欺罪，必須行為人自始基於不法所有之意圖
    ，以詐術使人交付財物或取得財產上不法之利益，始能構成
    ，所謂以詐術使人交付或取得財產上不法之利益，必須被詐
    欺人因其詐術而陷於錯誤，若其所用方法，不能認為詐術，
    亦不致使人陷於錯誤，即不構成該罪，此觀最高法院46年臺
    上字第260號判例意旨即明。換言之，刑法第339條之詐欺罪
    ，係以行為人於客觀上施用詐術使人陷於錯誤，並於行為之
    初，即已意圖為不法之所有或意圖得財產上之不法利益，為
    其構成要件，如依積極證據足可證明行為人於行為之時確係
    意圖不法所有，並已施用詐術使人陷於錯誤而為財物之交付
    或因而取得財產上不法之利益，固得論以該罪，惟若行為人
    行為時之意圖為何尚有存疑？是否施用詐術使人陷於錯誤亦
    未明確？依調查之結果復不足以認定其自始具有上述主觀及
    客觀之犯罪構成要件，即不能概對被告繩以刑法第339條之
    刑事責任。
三、公訴意旨認被告犯有上開詐欺罪嫌，係以陳叔暉於偵查中之
    證述，及「展昱公司陳元鴻」名片、貴燭汽車機車燈泡型錄
    宣傳單、貴燭機車燈泡奈米氪氣大燈產品包裝盒及原審法院
    98年度易字第1021號刑事判決等為主要論據；訊據被告固不
    否認陳叔暉有向其應徵業務，其跟廠商拿燈泡，另外自己請
    印刷廠商印製名片及印有日本女星小澤圓代言之不實宣傳單
    型錄、印有日本女星小澤圓代言及ISO認證之不實燈泡包裝
    盒，並於98年4月7日前長達半年的時間，分批將上開印有不
    實包裝之燈泡出售給陳叔暉之事實，惟堅詞否認有詐欺取財
    之犯行，辯稱：其與陳叔暉買賣燈泡業務配合時間有長達半
    年，剛開始有4、5個月是跟他一起開車到外縣市去賣，到後
    面他有賺到錢了，他去買一台福特中古車，他跑他的，那個
    部分是有2、3批，其二人間的業務關係類似寄賣，只有第一
    批貨要先給錢，因為當時互不認識，賣多少的價差他賺走再
    拿貨，如果他有哪部分的規格賣得好，就可以用其他跟伊換
    ，伊會寄給他，陳叔暉就把貨款拿給郵差就可以了，前提是
    他有把東西賣掉才會再補貨，賣不完的就還伊，並不是全部
    銷售完再向伊進貨，伊跟廠商批貨來也是有保固，他如果有
    不良品可以跟伊換貨，伊也一樣還給翊文工廠，換回去伊沒
    差，翊文也一樣換給伊，伊不會損失；另外LED的產品部分
    他完全不用囤貨不用成本，機車行如果打電話給他要貨，都
    是伊拿貨給他，他都不用出本錢；陳叔暉跟伊反應燈泡故障
    率很高，他拿給伊不良也沒有幾顆，伊有換給他，而且馬上
    回去翊文反應，但事實上伊去市場調查也沒有，伊自己也在
    賣，進貨的時候廠商叫伊不良的拿回來，因為燈泡搬運也會
    破掉，也是會色衰，鎢絲慢慢會熄掉，所以差不多3到6個月
    就點不著，這是一個消耗品，名片上印製名字「陳元鴻」是
    因算命說伊本名不適合做生意，就私底下算名取陳元鴻，名
    片上地址是印刷錯誤，其並無詐欺犯意」等語（參原審卷第
    47頁及背面、第95頁背面至102頁）。
四、經查：
  (一)被告有於報紙刊登徵才廣告，陳叔暉向被告應徵業務員，被
    告跟廠商拿燈泡，並另外請印刷廠商印製「展昱公司陳元鴻
    」名片及印有日本女星小澤圓推薦商品照片之宣傳單型錄、
    印有日本女星小澤圓推薦商品照片及經ISO 9001認證之燈泡
    外包裝盒，並於98年4月7日前長達半年的時間，分批將以上
    開包裝盒包裝之燈泡出售給陳叔暉等事實，業據被告於原審
    審理時所坦認在卷（參原審卷第47頁及背面、第95頁背面至
    102頁），核與陳叔暉於偵查中及原審審理時證述相符（參
    99年度他字第1338號卷宗第23至24頁、原審卷第78至96頁）
    ；陳叔暉與被告並無任何怨隙，衡情陳叔暉應無設詞攀誣，
    或虛構事實以陷害被告之理，況其到庭具結作證，更係以刑
    事責任擔保其證言之真實性，故陳叔暉前開證述內容，經核
    尚無不可採信之處；且有上開「展昱公司陳元鴻」名片影本
    、宣傳單型錄及貴燭機車專用燈泡包裝盒、購貨明細表影本
    各1份附卷可稽（參99年度他字第1338號卷第9至11頁、原審
    卷第24至29頁），是此部份事實，自堪信實。
  (二)陳叔暉於原審審理時到庭證稱內容略以：我是97年12月中旬
    看到被告於報紙上刊登之徵才廣告跟他聯繫，不過事實上去
    到那邊不是這個樣子，我去到之後他才講說這東西是要以現
    金進貨然後來販售，等於是說我們自己進貨來賣，業務至產
    品講解他會教，他有給一些話術資料，還有名片、一張DM，
    還有一個燈泡的包裝盒，被告跟我說有ISO認證，我沒有看
    到ISO證書，我覺得那種東西不可能有偽造的，包裝盒上有
    ISO 9001保證我就相信它有ISO認證，後面他跟我講有AV女
    優代言，也有講奈米氪氣燈泡，甚至說那個是奈米物化過程
    製成，表示他產品品質高，有保障、有信用，結果實際上什
    麼都沒有，他貨寄到我那邊的時候，我就要給郵差現金，就
    是12月中旬去那邊見面當天他有帶我們去沙鹿清水一帶邊賣
    邊教，見面之後大概3天左右我就跟他進第一批貨自己去苗
    栗的機車行賣，還有去新竹、桃園、台中、彰化、南投跑，
    我進貨1顆燈泡10塊錢，我銷售金額12到20元，利潤不到10
    元；另有特惠推銷買一送一，買主商品送附商品，附商品進
    貨成本3元，所以就是13元，賣給機車行是15到20元，還是
    有利潤，我通常一次進貨7、8千到1萬多、2萬都有，每個禮
    拜進貨2至3次，跟被告之間業務往來6個月進貨約20幾萬元
    ，銷售完再繼續進貨，我進氪氣燈泡、還有其他煞車燈、方
    向燈之類好幾種燈泡，貨賣完就繼續進貨，從97年12月中旬
    到98年5、6月，這中間進的貨都賣掉沒有一次有剩貨，也沒
    有產品賣不好跟他換別個樣品的，後來問題慢慢發生，燈泡
    是消費品，一般正常使用下大概1年就會報廢，在98年5、6
    月的時候開始有店家客訴這個被告的燈泡故障率很高，每一
    家店至少都好幾十顆，故障率大概30％以上，有些一裝上去
    馬上掛掉的數量在故障比率的10％，其他就不會亮的，還有
    裝反的，製造過程會掉的，頭掉落的都有，我沒有自己去檢
    驗，店家跟我反應也是你的東西這麼爛，產品這麼不好，還
    騙我說什麼ISO認證、奈米的，那時候我就覺得他的貨有問
    題了，就沒有繼續跟他進貨，因為裡面的東西有被商家查出
    來不符合實際，很多人來跟我要求退貨，變成自己的信用，
    不是說金錢上，也是屬於金錢上的損失，虧損在後面的售後
    服務，變成說我要去服務去做更換，中間損失的時間、費用
    ，退換貨的金額我沒有仔細去估算，因為後面我再從別的地
    方跟別人進貨之後，就拿新的貨去把舊的有問題的貨換回來
    ，換回來的單以商品的價值應該有5、6萬元以上，還不算到
    我去幫人家服務，一些有的沒的，我有告訴被告他的產品有
    問題，後來我有跟摩托車店講說我那個東西有問題，可以用
    你們就用，不能用就不要用，把被告的東西當贈品送給店家
    ，我不敢再賣了，我有向被告要求退貨，他只讓我換了部分
    的貨而已、他不是講不能換，他不知道說什麼理由，時間久
    了我也忘記了，意思是不大願意給我退換貨就對了，那時候
    已經不打算跟他進貨了，我想可能他發覺到我進貨量好像沒
    那麼多了，所以他才不願意讓我換貨；以批發價來講的話，
    我目前拿的燈泡也是有認證過包裝好的價格才9元，跟被告
    要價10元之間只差1元，問題是東西產品不一樣，我現在的
    東西比他的好太多，還不曾被人家退換過，甚至連故障的機
    會都沒有，我深深覺得一分錢一分貨，今天好的品質高一點
    我寧願接受，做生意我一向注重品質而已不是注重價格；起
    訴書上他賣我的燈泡比人家貴到3、4倍之多那是蔡侑揚講的
    ，他有去查他進貨的源頭，那個我有過去看一下，再跟另外
    上游廠商比價，以他的品質來講差的話他貴了3、4倍，以售
    價來看是差不多，不過以他的品質來講真的是差很多等語（
    參原審卷第78至95頁背面）。由上可知，被告與陳叔暉間之
    業務關係，應係買賣關係，其交易過程則為陳叔暉向被告進
    貨自行出售商品，每顆燈泡利潤不超過10元，而當陳叔暉商
    品出售完畢後，再自行向以現金被告進貨，且陳叔暉自97年
    12月中旬到98年5、6月間所向被告購入的燈泡全銷售一空而
    無剩餘，亦無產品銷售不佳而向被告更換別種款式之情事發
    生，而被告亦未曾要求陳叔暉不得退換、貨，且陳叔暉均於
    每次貨物銷售完畢再向被告進貨，以如此寄賣之交易模式合
    作長達有半年的時間，是被告不僅就進、換貨產品之數量、
    規格給予陳叔暉相當大的彈性空間，雙方並有一定的信賴關
    係存在以維持半年之業務合作，而陳叔暉又自承其於上開業
    務配合期間，其向被告所進貨之商品，均全部售罄，並無任
    何退貨或要求換貨情形。是自難認陳叔暉就其向被告購買機
    車燈泡出售他人乙節，有何陷於錯誤或者被告有何施用詐術
    之情事。
  (三)證人許振淵（下僅稱姓名）於原審審理時亦到庭具結證稱：
    其與被告間之業務關係，亦為寄賣燈泡方式，由其自行進貨
    出售他人，商品出售完畢再另以現金向被告購買燈泡，如果
    燈泡未出售，則可以退貨或換貨，每顆燈泡進貨成本約係10
    元，與一般市場價格相同，出售後約可以獲取報酬每顆約2
    至5元等語（參原審卷第60至67頁）；許振淵與被告並非親
    屬關係，衡情應無虛構事實以維護被告之理，況其到庭具結
    作證，更係以刑事責任擔保其證言之真實性，故許振淵前開
    證述內容，經核尚無不可採信之處；而依許振淵上開供述之
    與被告合作業務方式，核與陳叔暉與被告間之燈泡買賣方式
    相同，均係採用一般寄賣方式，被告並非要求陳叔暉、許振
    淵應該要一次購買大量燈泡，均係由陳叔暉、許振淵自行決
    定進貨數量、種類，再由其等自行前往機車店家販售，而如
    果燈泡出售完畢，即可再行進貨，倘如燈泡並未出售完畢，
    亦可向被告退貨或換貨；是依據上開販賣燈泡模式，被告實
    無任何施用詐術，或者有何使陳叔暉、許振淵陷於錯誤之情
    事。
  (四)關於被告所印製名片非被告之本名及地址部分，查一般商業
    人士使用別名及通訊地址之情形並非少見，於一般交易過程
    中，如從事商業交易活動之雙方足以辯識交易對象，及留有
    適當聯絡之方式可供連繫，衡諸社會常情，自難以名片上使
    用別名或通訊地址錯誤即認係使他人陷於錯誤之詐術。而本
    案被告先是與陳叔暉一起銷售產品一段時日，其後陳叔暉自
    立門戶，被告仍與陳叔暉維持業務合作關係近半年時間，且
    陳叔暉於每次產品銷售完又再多次找被告進貨，期間並無雙
    方無法聯繫之情事發生，是縱被告先前交付與陳叔暉之名片
    上印刷之姓名、地址與被告真實姓名、住所有所未合，亦難
    據此即認被告主觀上有何施以詐術之情事，或有何詐欺之意
    圖。
  (五)至被告所印製有日本女星小澤圓代言推薦照片之宣傳型錄、
    日本女星小澤圓代言推薦及ISO9001認證之包裝盒，因電視
    、傳單、包裝廣告為一般銷售手法，為要約引誘，並非廣告
    言之人即盡信，且今日資訊發達，並非無法查詢相關代言或
    認證之資訊，而廣告文宣之內容是否誇大不實以吸引消費者
    目光，與是否有詐欺之主觀犯意，仍須辨明，非可一概而論
    ，縱有上開廣告不實，難遽認被告製作文宣之初即有詐欺犯
    罪之故意；況按刑法第339條第1項詐欺罪之成立，以行為人
    具有為自己或第三人不法所有之主觀犯意，客觀上確有施用
    詐術，致被害人因此陷於錯誤，而交付財物者，始克當之，
    若行為人不具有不法所有之主觀犯意，而客觀上認為所用之
    方法不能認為詐術者，即不構成該罪；而在一般買賣場合，
    如行為人之賣方，於買方支付價金之後，所為之對待給付，
    依社會在通念客觀上可認為其對價相當或非明顯不成比例，
    縱然買方主觀上不盡滿意，滋生爭議，斯乃債務不完全履行
    、瑕疵擔保、減少價金、損害賠償或解除契約之民事糾葛範
    疇，應循民事途徑以作解決，尚難認行為人具有不法所有之
    主觀犯意，而逕以刑事詐欺罪責相繩。至行為人因促銷而刊
    登不實廣告，消費者保護法第22條、第23條及公平交易法第
    21條雖定有禁止規範，其違反者，僅負民事損害賠償責任或
    受行政罰鍰而已，殊無遽行認為施用詐術，課以刑事處罰之
    餘地，不容將刑事責任、民事責任與行政責任混為一談。查
    日本女星小澤圓為演藝人員，並非一般社會公認之汽車機車
    燈泡之品質驗證專家，其推薦燈泡，或有誘引他人目光之功
    能，然並不具任何保證燈泡效能之意義，此為一般人所得輕
    易得知，被告此一將該女星之照片印刷於宣傳型錄及燈泡外
    包裝盒上，並加註推薦等字句之作為，或有浮誇之處，惟衡
    之社會通念，尚難認屬詐術行為。又「ISO」乙詞乃國際標
    準化組織（International Organization for
    Standardization）之英文簡稱，該組織針對不同鑑別項目
    給予不同之標準號，其中ISO 9001乃針對企業品質管理能力
    之鑑別認證後所賦予之認證標準號，是其表彰者為經認證企
    業之品質管理能力優劣，而非產品本身之優良與否。本案被
    告銷售與陳叔暉之燈泡包裝紙盒上雖標示有ISO 9001等字樣
    （參偵卷第11頁），惟該包裝紙盒上並無任何生產製造公司
    之記載，顯而易見其上所稱之ISO 9001認證，乃浮誇不實之
    廣告內容，一般人均可輕易加以查證辨別，是本案被告出售
    與陳叔暉之燈泡外包裝雖標示有ISO 9001字樣實，然亦不足
    認有何保證產品全然無瑕疵之效果。且查，本案陳叔暉固證
    述，被告出售之燈泡故障率極高，其損失至少5、6萬元以上
    （參原審卷第93頁背面至94頁背面），然其並未提相關證明
    文件以憑審認，更供陳並無任何證據或單據存在（參原審卷
    第95頁）。是被告所出售之燈泡之生產工廠縱無證據可證係
    經ISO國際標準化組織認證之品管優良企業，惟該工廠生產
    之產品是否即屬品管不佳、瑕疵率甚高之不良產品，尚難遽
    而認定。且查，就被告是否讓其更換瑕疵品部分，陳叔暉時
    而證稱其於向被告購買燈泡期間，燈泡均全數售罄，並無任
    何換貨或退貨之需要（參原審卷第88頁）；時而復稱被告只
    讓其換了部分的貨，後又改稱被告當時不知道說了什麼，意
    思就是不大願意讓其換貨等語（參原審卷第84頁）；是陳叔
    暉就此部分證述證述前後不一，且亦無舉證證明被告確有不
    願意退貨、換貨之情事；故亦難以此為被告不利之認定；從
    而，被告辯稱其跟廠商批貨來是有保固，陳叔暉如果有不良
    品可以跟其換貨，其還給翊文工廠，翊文工廠也一樣換給其
    ，其不會損失，沒有必要不給陳叔暉退貨等語，即非無可採
    。復觀之本件被告所販售予陳叔暉之燈泡價格並無明顯高於
    一般之售價，此有他牌同型號機車燈泡大小包裝盒影本、車
    行報價單及價目表影本各1份附卷可證（參原審卷第30至31
    頁、第37至40頁），且陳叔暉販售被告之燈泡亦有獲得利潤
    ，亦為陳叔暉於原審審理時結證在卷（參原審卷第79頁）；
    又陳叔暉雖一再陳稱因此受有損失，惟於本案偵審程序中，
    亦無法再提出其他積極證據證明，本案被告於當時確有施用
    詐術之行為及其實際所受損失等事實之證據方法以供法院調
    查。據上堪認，本件被告與陳叔暉間之糾紛應僅係屬買賣雙
    方對商品品質認知不同，買方主觀上不盡滿意所滋生之債務
    不完全履行、瑕疵擔保、減少價金、損害賠償或解除契約之
    民事糾葛範疇。
  (七)被告所犯另案詐欺被害人蔡侑揚、黃冠瑋之銷售模式，係一
    次進貨、並以高於一般市價3、4倍之價格販售產品予被害人
    等情節，此有原審法院98年度易字第1021號判決1份在卷可
    稽（參原審卷第14至16頁），核與本案並不相同，不可一概
    而論，原審蒞庭檢察官稱被告本次犯行使用與該次經判決確
    定犯行相同之手法，並據以推認被告本次確有詐欺犯行，容
    有誤會，併此敘明。
五、綜上所述，本件檢察官所舉上述各項用資證明被告犯罪之證
    據，雖足以認定被告有印製過份浮誇之宣傳單型錄及燈泡包
    裝盒，並將以上開外包裝盒進行包裝之燈泡出售給陳叔暉之
    事實，惟尚未達於通常一般之人均不致有所懷疑，而得確信
    其為真實之程度，依刑事訴訟制度「倘有懷疑，即從被告之
    利益為解釋」、「被告應被推定為無罪」之原則，即難據以
    為被告不利之認定。此外，本院復查無其他積極證據足資證
    明被告涉有檢察官所指之詐欺犯嫌，其犯嫌即屬不能證明，
    揆諸首揭法條及判例要旨，自應為無罪判決之諭知。
六、原審因認被告被訴刑法第339條第1項之詐欺取財罪，核屬不
    能證明，而為無罪之諭知，經核尚無違誤。檢察官上訴意旨
    略以：(一)本件被告多次以電腦合成之方式，將印製有日本女
    星小澤圓代言之不實宣傳型錄及有ISO9001認證等包裝之汽
    、機車燈泡產品售予陳叔暉，致陳叔暉信以為真，誤信被告
    所銷售之產品，品質甚高且有保障，而多次向其進貨，詎料
    陳叔暉轉售予消費者後，經消費者反應使用半年後即產生極
    高之故障率，不到正常使用年限的一半，陳叔暉始知受騙而
    向被告提出告訴，詎原審判決無視上開情事，徒以陳叔暉向
    被告進貨長達半年之久，顯有一定之信任關係，逕認被告所
    為，並非施用詐欺，且認定陳叔暉尚非陷於錯誤，顯有違誤
    。(二)原審雖肯認被告確以不實之宣傳型錄、日本女星小澤圓
    代言及ISO9001認證等不實包裝之產品售予陳叔暉，惟認定
    被告所為僅屬電視、傳單或包裝廣告之一般銷售手法，為要
    約引誘，認定被告此舉尚難認具有詐欺之犯意，並科予陳叔
    暉應負查詢相關代言或認證資訊之義務，認事法用，顯違經
    驗法則。再本件即使被告販售予陳叔暉之燈泡價格並無明顯
    高於一般之售價，但因被告施用上開詐術，致陳叔暉陷於錯
    誤而以現金支付，則於陳叔暉以現金向被告進貨而移轉交付
    金額時，被告之詐欺行為已完成，詐欺犯行已然既遂。原審
    判決認定本件係債務不完全履行、瑕疵擔保、減少價金、損
    害賠償或解除契約之民事糾葛，而諭知被告無罪，認事用法
    ，應屬失當等語。要係對原審依職權所為之證據取捨以及心
    證裁量，反覆爭執，惟依公訴人於本案偵審程序中所提出之
    各項證據，尚無法達於通常一般之人均不致有所懷疑，而得
    確信其為真實之程度，而不足認定被告涉有本件詐欺取財犯
    行，已如前述，其上訴難認為有理由，應予駁回。
據上論斷，應依刑事訴訟法第368條，判決如主文。
本案經檢察官鍾宗耀到庭執行職務。
中    華    民    國   100    年    8     月    30    日
            刑事第二庭  審判長法  官  邱  顯  祥
                              法  官  張  國  忠
                              法  官  王  鏗  普
以上正本證明與原本無異。
不得上訴。
                              書記官  詹  雅  婷
中    華    民    國   100    年    8     月    30    日